【裁判字號】    97,聲,45
【裁判日期】    971003
【裁判案由】    停止執行
【裁判全文】
臺灣高等法院高雄分院民事裁定            97年度聲字第45號
聲  請  人  乙○○
相  對  人  甲○○
上列當事人間聲請停止執行事件，本院裁定如下：
    主  文
聲請人供擔保新台幣肆拾捌萬仟元後，臺灣高雄地方法院96年
度執字第28278 號強制執行事件之強制執行程序，於本院97年度
上字第146號債務人異議之訴事件判決確定前，應暫予停止。
聲請程序費用由相對人負擔。
    理  由
一、聲請意旨略以：相對人執台灣板橋地方法院95年度移調字第
    28號給付扶養費調解筆錄為執行名義，聲請由臺灣高雄地方
    法院（下稱高雄地院）以96年度執字第28278 號強制執行事
    件，就聲請人所有坐落高雄縣之不動產予以強制執行（下稱
    系爭強制執行程序），嗣經聲請人提起債務人異議之訴，經
    高雄地院受理並於97年6 月24日以97年度訴字第584 號判決
    聲請勝訴，相對人不服，上訴本院，經本院以97年度上字第
    146 號債務人異議之訴事件審理中。爰依法聲請准供擔保後
    ，系爭強制執行程序，應於前開債務人異議之訴事件判決確
    定前，暫予停止云云。
二、按有回復原狀之聲請，或提起再審或異議之訴，或對於和解
    為繼續審判之請求，或提起宣告調解無效之訴，撤銷調解之
    訴，或對於法院依強制執行法第4 條第1 項第5 款之裁定提
    起抗告時，法院因必要情形或依聲請定相當並確實擔保，得
    為停止強制執行之裁定，強制執行法第18條第2 項定有明文
    。而債務人本此裁定所供之擔保，係以擔保債權人因債務人
    聲請停止強制執行不當，可能遭受之損害得獲賠償為目的，
    故法院於裁定停止強制執行時，就擔保金與債權人因停止強
    制執行不當，可能遭受之損害間之聯繫，應斟酌該債權人因
    停止執行可能遭受之損害，以為衡量之標準，非以標的物之
    價值或債權額為依據。債權人因停止執行所受之損害，包括
    債權人未能即時受償或利用該標的物所受之損害額，或其因
    另供擔保強制執行所受之損害（最高法院86年度台抗字第44
    2 號、87年度台抗字第529 號、91年度台抗字第429 號及92
    年度台抗字第480 號裁定要旨參照）。
三、經查聲請人所主張之事實，業經其提出強制執行請狀，高雄
    地院96年度執字第28278 號不動產價格通知函、97年度訴字
    第584 號民事判決、本院97年度上字第146 號開庭通知書等
    影本各1 份附卷可稽，並經本院依職權調閱高雄地院97年度
    訴字第584 號、本院97年度上字第146 號債務人異議之訴事
    件全卷核核無訛，揆諸前揭說明，聲請人聲請供擔保後，高
    雄地院96年度執字第28278 號強制執行程序，於本院97年度
    上字第146 號債務人異議之訴事件判決確定前，應暫予停止
    ，即為有理由，應予准許。本院爰審酌相對人因停止執行未
    能即時受償之執行債權金額為322 萬元（即前揭債務人異議
    之訴事件之訴訟標的價額）等情，已為相對人於聲請強制執
    行狀所自承，又前揭債務人異議之訴，訴訟標的價額322 萬
    元，為得上訴第三審案件，參考各級法院辦案期限實施要點
    規定，第二、三審通常程序審判案件之期限分別為2 年、1
    年，共計3 年，因認該案自本院受理至確定所需審理期限約
    需3 年。故本件停止強制執行期間，相對人可能遭受之損害
    為無法即時因強制執行滿足其債權所生之利息損失，則抗告
    人聲請停止執行應供擔保之金額，應以執行債權金額322 萬
    元按法定利率年息5/00至前揭債務人異議之訴事件可能確定
    終結之日止，即48萬3,000 元（計算式：3,220,000 元5/
    100 3=483,000元）為適當。
四、依強制執行法第18條第2 項、第30條之1 、民事訴訟法第95
    條、第78條，裁定如主文。
中    華    民    國    97    年    10    月    3     日
                            民事第三庭
                                審判長法官  張國彬
                                法      官  鄭月霞
                                法      官  吳登輝
以上正本證明與原本無異。
如不服本裁定應於送達後10日內向本院提出再抗告狀（並按他造
當事人之人數附繕本），並繳納再抗告費新台幣1,000 元。再為
抗告應以適用法規顯有錯誤為理由，並經本院之許可，該許可以
原裁定所涉及之法律見解具有原則上之重要性者為限，並委任律
師為代理人。抗告人之配偶、三親等內之血親、二親等內之姻親
，或抗告人為法人、中央或地方機關時，其所屬專任人員具有律
師資格並經法院認適當者，亦得為第三審代理人。抗告人或其法
定代理人具有律師資格者及前項情形，應於提起抗告或委任時釋
明之。
中    華    民    國    97    年    10    月    6     日
                                書  記  官  張明賢
                                                      Ｆ


司法院資訊處製作；財團法人民間司法改革基金會備份。
